sk-SK: Frekvencia aktualizácie: Ročne; Denne; Mesačne; Štvrťročne; V reálnom čase; Týždenne; Iné
it: Frequenza di aggiornamento: Annualmente; Quotidianamente; Mensilmente; Trimestralmente; In tempo reale; Settimanalmente; Altro
pl: Częstotliwość aktualizacji: co roku; Codziennie; Co miesiąc; Co kwartał; W czasie rzeczywistym; Co tydzień; Inne
da: Opdateringsfrekvens: Årligt; Dagligt; Månedligt; Kvartalsvist; Realtid; Ugentligt; Andet
el: Συχνότητα ενημέρωσης: Ετησίως; Ημερήσιο; Μηνιαίο; Τριμηνιαία; Σε πραγματικό χρόνο; Εβδομαδιαίο; Άλλο
zh-CN: 更新频率: 每年; 每日; 每月; 每季度; 实时; 每周; 其他
th: ความถี่ในการอัปเดต: รายปี; รายวัน; รายเดือน; รายไตรมาส; เรียลไทม์; รายสัปดาห์; อื่นๆ
zh-TW: 更新頻率: 每年; 每天; 每月; 每季; 即時; 每週; 其他
vi: Tần suất cập nhật: Hằng năm; Hằng ngày; Hằng tháng; Hằng quý; Thời gian thực; Hằng tuần; Khác
pt-BR: Frequência de atualização: Anual; Diária; Mensal; Trimestral; Em tempo real; Semanal; Outro
tr: Güncelleme Sıklığı: Yıllık; Günlük; Aylık; Üç ayda bir; Gerçek zamanlı; Haftalık; Diğer
lt-LT: Atnaujinimo dažnis: Kasmet; Kas dieną; Kas mėnesį; Kas metų ketvirtį; Realiu laiku; Kas savaitę; Kita
nl: Updatefrequentie: Jaarlijks; Dagelijks; Maandelijks; Per kwartaal; Real-time; Wekelijks; Andere
nb: Oppdateringsfrekvens: Årlig; Daglig; Månedlig; Kvartalsvis; Sanntid; Ukentlig; Annet
fr: Fréquence de mise à jour: Annuellement; Quotidiennement; Mensuellement; Trimestriellement; En temps réel; Hebdomadaire; Autre
bg-BG: Честота на актуализиране: Ежегодно; Ежедневно; Ежемесечно; На три месеца; В реално време; Ежеседмично; Други
de: Aktualisierungshäufigkeit: Jährlich; Täglich; Monatlich; Vierteljährlich; Echtzeit; Wöchentlich; Sonstiges
fi: Päivitystaajuus: Vuosittain; Päivittäin; Kuukausittain; Neljännesvuosittain; Reaaliaikaisesti; Viikoittain; Muu
ru: Частота обновления: Ежегодно; Ежедневно; Ежемесячно; Ежеквартально; В режиме реального времени; Еженедельно; Другое
hu: Frissítési gyakoriság: Évente; Naponta; Havonta; Negyedévente; Valós időben; Hetente; Egyéb
sl-SI: Pogostost posodabljanja: Letno; Dnevno; Mesečno; Vsako četrtletje; V realnem času; Tedensko; Drugo
ko: 업데이트 빈도: 매년; 매일; 매월; 매분기; 실시간; 매주; 기타
es: Frecuencia de actualización: Anualmente; Diariamente; Mensualmente; Trimestralmente; Tiempo real; Semanalmente; Otros
cs: Frekvence aktualizací: Roční; Denní; Měsíční; Čtvrtletní; V reálném čase; Týdenní; Jiné
ja: 更新頻度: 毎年; 毎日; 毎月; 四半期ごと; リアルタイム; 毎週; その他
pt-PT: Frequência de atualização: Anual; Diária; Mensal; Trimestral; Em tempo real; Semanal; Outro
ro-RO: Frecvența actualizării: Anual; Zilnic; Lunar; Trimestrial; În timp real; Săptămânal; Altele
en: Update frequency: Annually; Daily; Monthly; Quarterly; Real-time; Weekly; Other
hr-HR: Učestalost ažuriranja: Godišnje; Dnevno; Mjesečno; Tromjesečno; U stvarnom vremenu; Tjedno; Ostalo
sv: Uppdateringsfrekvens: Årligen; Dagligen; Månatligen; Kvartalsvis; Realtid; Veckovis; Övrigt